【裁判字號】    97,財管,150
【裁判日期】    970819
【裁判案由】    指定遺產管理人
【裁判全文】
臺灣高雄地方法院民事裁定             97年度財管字第150號
聲  請  人  甲○○
上聲請人聲請對被繼承人乙○○指定遺產管理人事件，本院裁定
如下：
  主  文
選任劉家榮律師為被繼承人乙○○（女，民國○○年○○月○○日生，
身分證統一編號：Ｚ000000000號，於民國97年6 月14日歿）之遺
產管理人。
准對被繼承人乙○○之繼承人為承認繼承之公示催告。
被繼承人乙○○之繼承人，應自前項公示催告最後登載新聞紙之
日起，柒個月內承認繼承，上述期限屆滿，無繼承人承認繼承時
，被繼承人乙○○之遺產，於清償債權，並交付遺贈物後，如有
剩餘即歸屬國庫。
程序費用由被繼承人乙○○之遺產負擔。
  理  由
一、按「繼承開始時，繼承人之有無不明者，由親屬會議於一個
    月內選定遺產管理人，並將繼承開始及選定遺產管理人之事
    由，向法院報明」、「無親屬會議或親屬會議未於前條所定
    期限內選定遺產管理人者，利害關係人或檢察官，得聲請法
    院選任遺產管理人，並由法院依前項規定為公示催告」，民
    法第1177條、第1178條第2 項分別定有明文。
二、聲請意旨略以：被繼承人乙○○於民國（下同）92年8 月29
    日自書遺囑所遺財產全部由聲請人甲○○繼承，並經本院公
    證處作成認證書，因被繼承人於97年6 月14日死亡，並無繼
    承人，是否仍有繼承人不明，而其親屬會議並未於一個月內
    選定遺產管理人，致聲請人對上開遺產無法行使權利，為確
    保聲請人之權利，提出戶籍謄本及經公證之自書遺囑，聲請
    指定遺產管理人等語。
三、經查：
  (一)聲請人主張前揭事實，業據其提出本院92年度雄院認字第
    003000825 號認證書、自書遺囑及戶籍謄本為證，自堪信為
    真實。
  (二)本院審酌：被繼承人乙○○現有無繼承人不明，其親屬會議
    亦未向本院陳報所選定之遺產管理人，聲請人係被繼承人自
    書遺囑之受贈人，自得聲請本院選定被繼承人之遺產管理人
    ，經本院自高雄律師公會願意擔任法院遺產管理人名單中隨
    機選取劉家榮律師，以其專業知識乃有利於管理及處理被繼
    承人乙○○後續之遺產問題，且以電話徵詢獲其同意，爰選
    任劉家榮律師為被繼承人乙○○之遺產管理人，併依民法第
    1178條第1 項規定為承認繼承之公示催告。
四、程序費用負擔之裁判依據：依非訟事件法第157 條，裁定如
    主文第二項所示。
中    華    民    國    97    年    8     月    19    日
                  家事法庭法  官  楊智守
上為正本係照原本作成
如對本裁定抗告須於裁定送達後10日內向本院提出抗告狀
中    華    民    國    97    年    8     月    19    日
                          書記官  蘇  豫


司法院資訊處製作；財團法人民間司法改革基金會備份。
